Inventaris van het archief van het Directoraat-Generaal Internationale Zaken van het ministerie van Volksgezondheid en Milieuhygiëne en haar taakvoorgangers, (1940) 1949-1982
Nationaal Archief, Den Haag
Ministerie van Sociale Zaken (later Sociale Zaken en Volksgezondheid 1951-1972, Volksgezondheid en Milieuhygiëne 1972-1982), Directoraat-Generaal Internationale Zaken
SoZa / DG Internationale Zaken
1940-1982
merendeel 1949-1982
S27
4.40 meter; 195 inventarisnummers.
Normale geschreven, getypte en gedrukte documenten, geen bijzondere handschriften
Nationaal Archief, Den Haag
Ministerie van Volksgezondheid en Milieuhygiëne en haar taakvoorgangers
Internationale Zaken hield zich vooral bezig met werkzaamheden inzake de volksgezondheid bij de Verenigde Naties (VN); de Wereldgezondheidsorganisatie (WHO); de Organisatie voor Economische Samenwerking en Ontwikkeling (OESO) de Noord Atlantische Verdragsorganisatie (NAVO); de Europese Gemeenschap voor Kolen en Staal (EGKS); het Verdrag van Brussel; de Benelux en de Europese Economische Gemeenschap (EEG). De afdeling adviseerde de bewindslieden en de ambtelijke leiding van het ministerie en coördineerde en ondersteunde de departementale werkzaamheden inzake de internationale aspecten van de volksgezondheid.
Archiefvorming
Geschiedenis van de archiefvormer
De afdeling Volksgezondheid viel tot 1918 onder de verantwoordelijkheid van het ministerie van Binnenlandse Zaken. In 1918 werd het beleidsterrein ondergebracht bij het departement van Arbeid. Toen in 1933 het departement van Sociale Zaken werd ingesteld, werd volksgezondheid daar ondergebracht. In 1951, toen de tot dan toe grotendeels op liefdadigheid gebaseerde gezondheidszorg langzaam plaats begon te maken voor grotere overheidsbemoeienis op dat gebied, veranderde de naam van dit departement in Sociale Zaken en Volksgezondheid. In 1971 ontstond het ministerie van Volksgezondheid en Milieuhygiëne (VOMIL). In 1982 werd Milieuhygiëne bij het ministerie van Volkshuisvesting, Ruimtelijke Ordening en Milieubeheer (VROM) ondergebracht en werd het ministerie van Welzijn, Volksgezondheid en Cultuur (WVC) opgericht, nadat het besef van de samenhang tussen gezondheidszorg en maatschappelijke dienstverlening sterk was toegenomen binnen de overheidskringen. In 1994 vond er weer een wisseling plaats en ontstond het ministerie van Volksgezondheid, Welzijn en Sport (VWS). (http://www.minvws.nl/organisatie/geschiedenis/; zie ook verscheidene RIOs inzake Volksgezondheid)
In 1950-1952 bevond Internationale Zaken zich bij het ministerie van Sociale Zaken (1945-1951) bij de Afdeling Volksgezondheid II. Hier hield men zich vooral bezig met werkzaamheden inzake de volksgezondheid bij de Verenigde Naties (VN), de Wereldgezondheidsorganisatie (WHO), het Verdrag van Brussel, de Benelux en het Rode Kruis. Ook het ministerie van Sociale Zaken en Volksgezondheid (1951-1971) bestond van 1951 tot 1954 twee afdelingen, met internationale gezondheidszaken behorende tot Volksgezondheid II. In deze tijd werd er ook meer op het vlak van de Europese samenwerking gedaan.
In 1954 werd de afdeling Internationale Volksgezondheidszaken opgericht, welke vanaf 1958 onder de Directie Volksgezondheid viel. Vanaf 1955 legde de afdeling zich ook toe op het verlenen van technische assistentie aan ‘minder-ontwikkelde’ landen. In 1963 veranderde de afdeling in de Stafafdeling Internationale Sociale en Volksgezondheidaangelegenheden, welke zich bezighield met alle internationale zaken die niet door andere afdelingen voor hun rekening werden genomen. De afdeling adviseerde de bewindslieden en de ambtelijke leiding, coördineerde en ondersteunde de departementale werkzaamheden van de internationale aspecten van de volksgezondheid, met name op het terrein van de VN, de WHO, de Internationale Arbeidsorganisatie (ILO), de Westeuropese Unie (WEU), de Raad van Europa, de Noord Atlantische Verdragsorganisatie (NAVO), de Europese Gemeenschap voor Kolen en Staal (EGKS), de Europese Economische Gemeenschap (EEG), de Benelux en de Organisatie voor Economische Samenwerking en Ontwikkeling (OESO). De stafafdeling bestond dan ook uit de drie afdelingen: ‘Afdeling Algemene Internationale Zaken’, ‘Afdeling Internationale Volksgezondheid’ en de ‘Afdeling Europese Integratie’. In 1965 ontstond voor het eerst een 'Directoraat-generaal voor Internationale Zaken' (DG Internationale Zaken).
Onder deze DG viel de Directie voor Internationale, Sociale en Volksgezondheidsaangelegenheden, welke dus niet langer een Stafafdeling was. In 1967 werd de DG Internationale Zaken opgesplitst in drie hoofdafdelingen, waarbij elke hoofdafdeling een aantal afdelingen onder zich kreeg. Deze drie hoofdafdelingen waren de hoofdafdeling ‘Europese Integratie en Benelux’, ‘Internationale Sociale Aangelegenheden’ en ‘Internationale Volksgezondheidszaken’. Onder deze laatste schaarden zich de afdelingen ‘Wereldgezondheidsorganisatie en Verenigde Naties’, ‘Afdeling Bilaterale en Algemene Zaken, Raad van Europa en Partieel Akkoord’, en het ‘Bureau Fellowships’. De hoofdafdeling “Internationale Volksgezondheidszaken” hield zich bezig met ‘werkzaamheden van coördinerende, adviserende en uitvoerende aard met betrekking tot Internationale Volksgezondheidsaangelegenheden, in het bijzonder betreffende vraagstukken, die aan de orde komen in de Verenigde Naties, de Economische en Sociale Raad der Verenigde Naties, de Sociale Commissie, de Commissie voor Verdovende Middelen der Verenigde Naties en andere door genoemde Raad ingestelde commissies en organisaties.’
In 1972 ontstond het ministerie van Volksgezondheid en Milieuhygiëne, maar internationale gezondheidszaken bleven dat jaar nog onder het ministerie van Sociale Zaken. In 1973 verhuisde dit alsnog naar het ministerie van Volksgezondheid en Milieuhygiëne, met als nieuwe naam de Stafafdeling Internationale Zaken. De taken van deze afdeling waren ‘het initiërend, coördinerend en uitvoerend optreden voor de internationale aspecten van de beleidsvorming en – uitvoering op het gebied van de Volksgezondheid en Milieuhygiëne’ en ‘het voeren van onderhandelingen ter zake van deze aangelegenheden.’ In 1980 kreeg de afdeling er de ‘sectie Fellowships’ bij welke vertegenwoordigers stuurde van en naar het buitenland voor internationale conferenties.
Geschiedenis van het archiefbeheer
De archieven zijn tot 1998 in Rijswijk en daarna in Steenbergen in verrijdbare stellingkasten in het semi-statische archief van het ministerie van WVC, en later VWS, opgeslagen. De archieven met betrekking tot de volksgezondheid van het ministerie van SZW en VOMIL waren ondergebracht bij het nieuw gevormde ministerie van WVC en vervolgens bij VWS.
De verwerving van het archief
Overbrenging van een overheidsarchief
Inhoud en structuur van het archief
01.01.01
Inhoud
In het algemeen bevat het archief veel stukken inzake internationale vergaderingen betreffende de gezondheidszorg en het tot stand komen van verschillende wetten inzake de internationale volksgezondheid. Verder bevinden zich ook een aantal stukken van speciale cultuurhistorische waarde in dit archief, zoals stukken inzake de Watersnoodramp
Selectie en vernietiging
Een klein deel van het archief kwam voor bewaring in aanmerking. Het blok besloeg oorspronkelijk 393,125 meter. Hiervan is 5 meter bewaard. 0,125 meter wordt op termijn vernietigd. De te bewaren stukken zijn met name Kamervragen, adviezen aan de eigen staatssecretaris en de minister, en aan de minister van Buitenlandse Zaken, stukken inzake het voorbereiden van bijeenkomsten zoals een VN-conferentie, verslagen en notulen van internationale en Europese zittingen en vergaderingen waaraan Nederland deelnam, het tot stand komen van (het ontwerp van) wetten, en verslagen aan de Nederlandse Staten-Generaal. Stukken die voor vernietiging in aanmerking kwamen zijn onder andere ter kennisgeving toegezonden stukken, stukken ter kennisname inzake verschillende projecten, vergaderverslagen op een lager niveau en stukken betreffende administratieve en personele ondersteuning.
Ordening van het archief
Voor de bewerking was het archief geordend volgens de Basis Archief Code, waar het Directoraat-generaal Volksgezondheid zelf een uitgewerkte versie van had samengesteld. Na de bewerking zijn de archiefbescheiden opgedeeld in verschillende taakgebieden. Hiervan zijn sommigen verder verdeeld in subrubrieken, welke tot doel hebben de verschillende werkterreinen inzichtelijker te maken.
Aanwijzingen voor de gebruiker
Openbaarheidsbeperkingen
Volledig openbaar.
Materiële beperkingen
Aanvraaginstructie
Openbare archiefstukken kunnen online worden aangevraagd en gereserveerd. U kunt dit ook via de terminals in de studiezaal van het Nationaal Archief doen. Om te kunnen reserveren dient u de volgende stappen te volgen:
U maakt een profiel aan op www.gahetna.nl, en logt vervolgens in
Via de archiefinventaris (alleen de beschrijvingen met rode nummers) selecteert u het gewenste archiefstuk door op de knop 'Reserveren' te klikken
In het volgende scherm geeft u aan op welke dag u het archiefstuk wilt inzien
Indien u zich bevindt in de studiezaal en een tafelnummer heeft ontvangen kunt u dit nummer vermelden. Als u geen tafelnummer heeft kunt u tafelnummer 777 laten staan
Vervolgens bevestigt u uw reservering door deze te versturen.
Verwant materiaal
Beschikbaarheid van kopieën
Beschrijving van de series en archiefbestanddelen
- Bilaterale samenwerking, 1.
  - Verslagen van de Commissie voor de Herziening van de Sanitaire Conventies met betrekking tot de Mekkabedevaarten, 1946-1952; 1; 1 omslag
    5.115-0001-01 De minister onder wie volksgezondheid ressorteert
  - Het opheffen van het quarantainestation in Kamaran (Jemen), ingesteld door Nederland en Nederlands-Indië enerzijds en Groot-Brittannië, Ierland en India anderzijds, indertijd bekrachtigd door het KB van 29 juli 1927 (Stb. 282), en het instellen van een nieuw station in Jeddah (Saoedi-Arabië) voor de pelgrims naar Mekka, met bijlagen, 1946-1954; 2; 1 omslag
  - Het informeren van de voorzitter van de Tweede Kamer der Staten-Generaal betreffende de internationale aspecten van de Wet inzake luchtverontreiniging, 1970; 3; 1 pak
    5.115-0004-01 De minister onder wie volksgezondheid ressorteert
  - Kamervragen inzake de reactie van de regering op het initiatief van de Franse president met betrekking tot de internationale coördinatie van de bestrijding van de handel in en het gebruik van verdovende middelen, met bijlagen, 1971-1972; 4; 1 omslag
  - Kamervragen inzake de aanwezigheid van ministers en staatssecretarissen op een receptie van de ambassadeur van Zuid-Afrika en de aanwezigheid van cadmium in gebruiksaardewerk, 1972; 5; 1 omslag
  - Verslagen van de interdepartementale besprekingen op 21 juli 1976 en 15 oktober 1976 inzake het Nederlands-Duits overleg met betrekking tot de nucleaire installaties in het grensgebied, alsmede een drietal adviezen aan de minister over het Nederlands-Duits overleg en tevens het informeren van de Eerste en Tweede Kamer der Staten-Generaal over de Nederlands-Duitse regeling inzake nucleaire installaties in het grensgebied, met bijlagen, 1975-1978; 6; 1 pak
    5.115-0057-01 De minister onder wie volksgezondheid ressorteert
  - Het adviseren van de minister inzake een consultatie met de Bondsrepubliek Duitsland betreffende een bilateraal overleg over milieuaangelegenheden, 1978-1980; 7; 1 omslag
  - Het voorbereiden van het bilaterale overleg inzake lucht- en waterkwaliteit in het kader van de samenwerking tussen Nederland en Duitsland op het gebied van milieuhygiëne, 1980-1981; 8; 1 omslag
  - Memorandum van Overeenstemming tussen de Environmental Protection Agency (EPA) van de Verenigde Staten en het ministerie van Volksgezondheid en Milieuhygiëne, 1980, november 25; 9; 1 stuk
  - Het adviseren van de minister inzake de follow-up besluiten van de Memorandum of Understanding tussen het Environment Protection Agency (EPA) van de Verenigde Staten en het ministerie, met bijlagen, 1981-1982; 10; 1 omslag
  - Het adviseren van de minister inzake het Nederlands Astmacentrum Davos, 1982; 11; 1 omslag
- Multilaterale samenwerking, 2.
  - Het bij MB van 7 februari 1950 instellen van de Commissie van Advies voor de Internationale Volksgezondheidszaken, alsmede de agenda's en notulen van de 1e tot en met de 4e vergadering van de commissie, 1949-1950; 12; 1 omslag
    5.143-0128-01 Vakminister
  - "Eindrapport van de Commissie Eysinga nopens de samenwerking tussen Regering en Staten-Generaal inzake het buitenlands beleid", 1951, juli 9; 13; 1 stuk
  - Conclusies van de interdepartementale bespreking op 25 maart 1952 inzake de positie van overlevende slachtoffers van zogenaamde wetenschappelijke experimenten in Duitse concentratiekampen, 1951-1952; 14; 1 omslag
  - Het adviseren van de minister inzake het al dan niet handhaven van een voorbehoud ten aanzien van artikel 68, lid 2 van het Verdrag van Genevé uit 1949, met bijlagen, 1951-1956; 15; 1 pak
  - Het adviseren van de minister inzake het Franse plan tot oprichting van een Europese Gemeenschap voor Volksgezondheid, met bijlagen, 1952-1954; 16-17; 2 omslagen
    - 1952, 16
    - 1953-1954, 17
  - Het accepteren van buitenlandse hulp naar aanleiding van de Watersnoodramp van 1 februari 1953, 1953-1955; 18; 1 omslag
    Cultuurhistorische waarde: Watersnoodramp
  - Het beantwoorden van vragen van de Vaste Commissie voor de Volksgezondheid van de Tweede Kamer der Staten-Generaal in verband met het mondelinge overleg van 2 juni 1964 inzake internationale volksgezondheidsaangelegenheden, 1963-1964; 19; 1 pak
  - Het vaststellen van de paragraaf Internationale Volksgezondheid voor de Volksgezondheidsnota van 1965, 1964-1966; 20; 1 omslag
  - Verslagen van de Hoofdafdeling Europese Integratie over het 2e halfjaar 1968, alsmede over de maanden augustus tot en met december 1969, 1965-1970; 21; 1 omslag
    5.115-0003-01 De minister onder wie volksgezondheid ressorteert
  - Kamervragen inzake een brief van de European Organization for Research on Treatment of Cancer, met bijlagen, 1969-1972; 22; 1 omslag
  - Verslagen van de vergaderingen van de Werkgroepen B en F van de Internationale Rijncommissie over het Ontwerpverdrag chemische verontreiniging, met bijlagen, 1974; 23; 1 pak
  - Het adviseren van de minister inzake de wijziging van de Wet verontreiniging oppervlaktewater in het kader van het Rijnchemieverdrag en de EEG richtlijn betreffende internationale emissienormen, met bijlagen, 1974-1979; 24; 1 pak
    5.115-0002-01 De minister onder wie volksgezondheid ressorteert
  - Kamervragen inzake opleidingsplaatsen voor artsen uit ontwikkelingslanden, 1974; 25; 1 stuk
  - Het adviseren van de minister inzake de Interparlementaire Commissie Rijnvervuiling, met bijlagen, 1976-1978; 26; 1 omslag
  - Het tot stand komen van een ontwerp van de Wet tot goedkeuring van de op 3 december 1976 tot stand gekomen overeenkomst inzake de bescherming van de Rijn tegen chemische verontreiniging (Trb. 1977, 32), met bijlagen, 1976-1979; 27; 1 pak
  - Nederlands verslag van de te Stockholm gehouden jaarvergaderingen van de Oslo en Paris Commissions die bij de verdragen van Oslo (dumping in zee) en Parijs (verontreiniging van de zee vanaf het land) zijn ingesteld, 1980, juni 9-18; 28; 1 omslag
  - Internationaal, 2.1.
    - Verenigde Naties (VN), 2.1.1.
      - Het adviseren van de minister inzake het Internationaal Noodfonds voor kinderen van de VN, met bijlagen, 1946-1955; 29-30; 2 omslagen
        - Advies van 9 juni 1947 1946-1947, 29
        - Adviezen van 20 februari en 12 augustus 1947, 19 februari en 15 maart 1948, 22 november en 23 december 1949, 8 maart en 4 augustus 1950, 23 oktober en 7 november 1952 1947-1952, 30
      - Verslag van de vergadering van de Uitvoerende Raad van het Internationaal Kindernoodfonds (Unicef), met bijlagen, 1949-1953; 31; 1 omslag
        5.115-0020-01 De minister onder wie volksgezondheid ressorteert
      - Het adviseren van de minister van Buitenlandse Zaken inzake een ontwerp van de Wet tot goedkeuring van het op 26 juni 1936 te Genève ondertekende Verdrag tot onderdrukking van de sluikhandel in verdovende middelen, zoals gewijzigd bij het op 11 december 1946 te New York ondertekende Protocol tot wijziging van de overeenkomsten, verdragen en protocollen inzake verdovende middelen, 1949-1965; 32; 1 omslag
      - Verslagen van zittingen van de Economische Commissie voor Europa (ECE) van de VN, 1953-1970; 33-34; 2 omslagen
        Met hiaten
        - 8e zitting, Genève 1953, maart 3-18, 33
        - 25e zitting, Genève 1970, april 13-24, 34
      - Verslagen van de wetenschappelijke conferenties van de VN op het gebied van de vreedzame toepassing van atoomenergie, 1955-1958; 35-36; 1 pak en 1 omslag
        IZ, doos 11
        - 1955, 35
        - 1958, 36; 1 pak
      - Ontwerp van de Wet tot goedkeuring van het op 30 maart 1961 te New York tot stand gekomen Enkelvoudig Verdrag inzake verdovende middelen met Memorie van Toelichting alsmede commentaar van diverse ministeries, 1955-1965; 37; 1 omslag
      - Notulen van de vergaderingen van de Interdepartementale Werkgroep voor Verdovende Middelen, met bijlagen, 1958-1962; 38-40; 1 pak en 2 omslagen
        Ingesteld ter bespreking van het Derde Ontwerp Enkelvoudig Verdrag betreffende verdovende middelen
        - 1958-1959, 38
        - 1960, 39
        - 1961-1962, 40; 1 pak
      - Nederlandse bijdrage aan het Enkelvoudig Verdrag, alsmede Nederlandse rapportages van de zittingen van de VN-conferentie ter vaststelling van een Enkelvoudig Verdrag inzake Verdovende Middelen en de vastgestelde tekst van het verdrag, 1961; 41; 1 pak
      - Verslag van de Nederlandse delegatie over de van 24 januari 1969 tot en met 25 maart 1969 te New York gehouden conferentie der VN voor de vaststelling van een Enkelvoudig verdrag inzake verdovende middelen, 42; 1 pak
      - Het voorbereiden van de VN-conferentie Leefklimaat, 1970-1971; 43-44; 2 pakken
        (Doos B9)
        - Deel I 1970, 43
        - Deel II 1970-1971, 44
      - Het adviseren van de minister inzake de Nederlandse participatie aan de Milieuraad van de VN, met bijlagen, 1973; 45; 1 omslag
      - Het adviseren van de minister inzake de Wereldbevolkingconferentie in 1974, alsmede een Nederlands verslag van de Tweede Speciale Zitting van de Bevolkingscommissie van de VN in New York, 19-30 maart 1974, met bijlagen, 1973-1974; 46; 1 pak
      - Economische en Sociale Raad, 2.1.1.1.
        - Nederlands verslag van de 6e zitting van de Sociale Commissie van de Economische en Sociale Raad, met bijlagen, 1947-1949; 47; 1 omslag
          5.115-0014-01 De minister onder wie volksgezondheid ressorteert
        - Het adviseren van de minister inzake een eventueel lidmaatschap van de Sociale Commissie van de Economische en Sociale Raad, 1949; 48; 1 omslag
        - Het adviseren van de minister inzake het uitdragen van het regeringsstandpunt tijdens 3e speciale zitting van de VN-Commissie inzake Verdovende Middelen te Genève, 18 februari 1974 - 1 maart 1974, met als bijlage het verslag van de Nederlandse delegatie van de 3e Speciale Zitting van de Commission on Narcotic Drugs, 49; 2 stukken
      - Wereldgezondheidsorganisatie (WHO), 2.1.1.2.
        - Het adviseren van de minister inzake het Permanente Comité van l'Office International d'Hygiène Publique, met bijlagen, 1940-1946; 50; 1 omslag
          l'Office International d'Hygiène Publique is een voorloper van de WHO
        - Het tot stand komen van de Wet tot toetreding tot het Protocol van Washington van 23 april 1946, tot verlenging van het Internationale Sanitair Verdrag van Washington van 15 december 1944, wijzigende het Internationaal Sanitair Verdrag van Parijs van 21 juni 1926, en tot het Protocol van Washington van 23 april 1946, tot verlenging van het Internationale Sanitair Verdrag voor de Luchtvaart van Washington van 15 december 1944, wijzigende het Internationaal Sanitair Verdrag voor de Luchtvaart van 's-Gravenhage van 12 April 1933, deel 1, 1944-1948; 51; 1 pak
        - Het (mede) voorbereiden van de Internationale Sanitaire Regeling, aangenomen door de 4e Wereldgezondheidsvergadering te Genève op 25 mei 1951, en geamendeerd door de 8ste, 9e en 13e Wereldgezondheidsvergadering in 1955, 1956 en 1960, 1944-1960; 52; 1 omslag
        - Ontwerpen van het Internationaal Sanitair Verdrag voor de luchtvaart, houdende de wijziging van het Internationaal Sanitair Verdrag voor de luchtvaart van 12 april 1933, 1944; 53; 1 omslag
        - Verslag van de Nederlandse delegatie afgevaardigd naar de Internationale Gezondheidsconferentie van de WHO te New York, 1946; 54; 1 omslag
          5.115-0022-01 De minister onder wie volksgezondheid ressorteert
        - Overleg met de minister van Buitenlandse Zaken en Overzeese Gebiedsdelen inzake het opzeggen van het lidmaatschap van l'Office International d'Hygiène Publique (Verdrag van Rome uit 1907), 1946-1953; 55; 1 pak
        - Het adviseren van de minister van Buitenlandse Zaken inzake de vestigingsplaats van de zetel van de Internationale Arbeidsorganisatie en de Wereldgezondheidsorganisatie, 1947; 56; 1 omslag
        - Het rapporteren aan de WHO betreffende geslachtsziektebestrijding in Nederland, 1947-1959; 57; 1 pak
        - Politieke nota's van de leider van de Nederlandse delegatie naar de 1e-4e Wereldgezondheidsvergadering, 1948-1951; 58; 1 omslag
        - Het adviseren van de minister inzake de vertegenwoordiging van Nederland in het bestuur van de WHO, met bijlagen, 1948-1951; 59; 1 omslag
        - Verslag van de vergadering inzake de sanitaire controle bij de luchtvaart, met bijlagen, 1948-1953; 60; 1 omslag
        - Verslagen van de zittingen van de Uitvoerende Raad van de WHO, 1948-1972; 61-65; 5 omslagen
          Met hiaten, IZ-archief, doos 20
          - 2e zitting 1948, 61
          - 3e zitting 1949, 62
          - 4e zitting 1949, 63
          - 5e zitting 1950, 64
          - 49e zitting 1972, 65
        - Verslagen van de vergaderingen van de WHO, met bijlagen, 1948-1979; 66-88; 5 pakken, 9 omslagen en 9 stukken
          - 1e vergadering 1948, juni-juli, 66
          - 2e vergadering 1949, juni, 67
          - 3e vergadering 1950, mei, 68
          - 4e vergadering 1951, mei 4-25, 69
          - 5e vergadering 1952, mei 5-22, 70; 1 pak
            inv 3 doos 13
          - 6e vergadering 1953, mei 5-22, 71; 1 pak
          - 7e vergadering 1954, mei-juni, 72; 1 pak
          - 8e vergadering 1955, mei 10-13, 73
          - 9e vergadering 1956, mei 8-25, 74
          - 10e vergadering 1957, mei 7-24, 75
          - 11e vergadering 1958, mei 28-juni 14, 76; 1 stuk
          - 12e vergadering 1959, mei 12-30, 77
          - 13e vergadering 1960, mei 3-21, 78; 1 pak
          - 14e vergadering 1961, februari 7-24, 79
          - 15e vergadering 1962, mei 8-25, 80; 1 stuk
          - 16e vergadering 1963, mei 7-25, 81; 1 stuk
          - 17e vergadering 1964, maart 3-20, 82; 1 stuk
          - 19e vergadering 1966, mei 3-20, 83; 1 stuk
          - 20e vergadering 1967, mei 8-26, 84; 1 stuk
          - 21e vergadering 1968, mei, 85; 1 stuk
          - 22e vergadering 1969, juli, 86; 1 stuk
          - 23e vergadering 1970, mei, 87; 1 stuk
          - 32e vergadering 1979, mei 7-25, 88; 1 pak
        - Het adviseren van de minister inzake een tijdens de derde zitting van de Uitvoerende Raad van de WHO aangenomen resolutie over lidstaten, 1949; 89; 1 omslag
        - Standpunt van de Nederlandse regering aan de Directeur-generaal van de WHO inzake het ontwerp Sanitaire Verordening, alsmede de notulen van de 1e vergadering van de Nederlandse delegatie naar de Speciale Commissie voor de Sanitaire Verordening van de WHO van 8 april 1951, 1950-1952; 90; 1 pak